【裁判字號】    89,訴,12
【裁判日期】    891013
【裁判案由】    毒品危害防制條例
【裁判全文】
台灣桃園地方法院刑事判決                            八十九年度訴字第一二號
    公  訴  人  臺灣桃園地方法院檢察署檢察官
    被      告  乙○○
    選任辯護人  邱鎮北律師
                劉哲睿律師
右列被告因違反毒品危害防制條例案件，經檢察官提起公訴（八十八年度偵字第一一
一九八號），本院判決如左：
        主  文
乙○○連續販賣第二級毒品，處有期徒刑柒年陸月。扣案之安非他命壹包（毛重壹公
克、淨重零點陸公克）沒收銷燬之。扣案之分裝袋壹佰玖拾貳個、電子秤壹個、桌曆
帳冊壹本均沒收。販賣第二級毒品安非他命所得新台幣壹萬玖仟元應予沒收，如全部
或一部不能沒收時，以其財產抵償之。
        事  實
一、乙○○意圖營利，基於販賣第二級毒品安非他命而從中牟取利益之概括犯意，先
    向姓名年籍均不詳綽號「阿泰」之成年男子每次以每公克安非他命低於八百八十
    元之價格販入後，再分裝以每公克安非他命八百八十元之代價，於八十八年四月
    間，在不詳地點，連續非法販售安非他命予「熊秀香」、「李偉君」及姓名年籍
    均不詳之代號「小玉」、「許」等人多次。嗣於八十八年七月十四日下午三時十
    分許，在乙○○位於桃園縣平鎮市○○街一一０號三樓之三之租處，為警查獲，
    並扣得其所有供販賣用之安非他命乙包（毛重一公克、淨重０．六公克）、分裝
    袋一百九十二個、電子秤一台、桌曆帳冊一本。
二、案經台北縣警察局中和分局報請台灣桃園地方法院檢察署檢察官偵查起訴。
       理  由
一、訊據被告乙○○矢口否認有右揭販賣安非他命之犯行，辯稱：伊並沒有販賣安非
    他命，查獲之電子秤是伊姊姊甲○○朋友「珊珊」的弟弟所有的，她弟弟是做金
    飾的，伊因為伊母親之前身體不適，剛康復，伊想要買金子給伊母親，所以才向
    她弟弟查詢，他之前拿過樣品來給伊看而忘了將電子秤帶走。分裝袋小袋之部分
    ，是因伊有施用安非他命，用來分裝供伊平日外出攜帶用的，大袋則係伊母親自
    工廠帶回來供家用。至於扣案桌曆上雖有「香五千」、「許二千」等之記載，惟
    此均是渠等欠伊錢，伊怕忘記而記錄的，另帳冊上雖載有「10克=8800，00000-
    0000=23200=25克，25克=22000」，然此係伊用來計算金子戒台之重量云云，惟
   查，前開扣案之電子秤、分裝袋均係被告所有一事，業據被告於警訊時自承不諱
    ，核與証人即被告之姊甲○○於警訊時証述情節相符，應認前開扣案物確係被告
    所有，而被告若確欲為其母購買金飾，依一般人購物習慣，均係前往金飾店購買
    即可，何須大費週章自行選購寶石、戒台？且扣案之桌曆帳冊係以克為單位計算
    ，核與一般金飾係以兩、錢之單位計算有所不符，顯然前開帳冊之內容絕非如被
    告所辯係金飾、戒台重量之記載，至於帳冊上所載「香5000、許2000、君7000、
    玉5000」，被告雖稱係記載朋友向伊所借款項，並供出香係熊秀香、君係李偉君
    ，惟就許、玉各係何人則被告未能交待，就渠等之住處、聯絡方式、借款期限亦
    均稱不知情，均與一般借貸方式有違，況被告經測謊結果，就（一）其未販賣安
    非他命（二）被查扣的電子秤不是他的（三）被查扣日曆上的數字與販賣毒品無
    關，經測試均呈情緒波動反應，應係說謊，此有法務部調查局出具之（八九）陸
    (三)字第八九０五００四一號鑑定通知書附卷可稽，按人面對陌生情境皆會產生
    緊張或恐懼之情緒，偵訊情境猶然，惟犯罪嫌疑人恐懼法律後果遠甚於情境刺激
    ，故可由其情緒之起伏判斷有無說謊，測謊以再測法為其信度評估之依據，除案
    情刺激外其餘均已排除。人因應內外在刺激而有所反應，並無既定模式，非如科
    學檢驗有其固定反應，測謊結果若非不能研判者，就理論言，其可信度應達百分
    之一百，亦有法務部調查局於八十四年十一月六日出具之 (八四)陸 (三)字第八
    四一二０三三０號函可考，此外復有其所有供販賣用之安非他命一包（毛重一公
    克、淨重０．六公克）、分裝袋一百九十二個、電子秤一個、桌曆帳冊一本扣案
    可資佐証，被告之前開辯詞，顯係畏罪卸責之詞，不足採信。又販賣毒品安非他
    命係違法行為，非可公然為之，不論是瓶裝或紙包之毒品安非他命，均可任意分
    裝增減分量，而每次買賣之價格、數量，亦隨時依雙方之關係深淺、資力、需求
    程度及對行情之認知等因素，機動調整，販賣之利得，除經坦承犯行，或價格、
    數量俱臻明確外，委難察得實情，販賣之人從價差或量差中牟利，方式雖異，其
    意圖營利之非法販賣行為則一，且安非他命亦非無價值之物，經政府大力查緝後
    ，其價格不菲，被告實不可能甘冒重典而按同一價格轉售而毫無利得交予被告販
    售他人，是以被告應係以每公克低於八百八十元之價格販入，再以每公克八百八
    十元之價格販售予「熊秀香」、「李偉君」、「小玉」、「許」，其販賣毒品安
    非他命確係有利可圖，亦堪認定。然被告自始均否認有販賣安非他命之犯行，本
    院無從察知被告實際販賣安非他命之次數及份量，故僅能以前開桌曆帳冊上記載
    之一萬九千元為最低數額之認定。是以本件事証明確，被告犯行洵堪認定。
二、核被告之所為，係違反毒品危害防制條例第四條第二項之販賣第二級毒品罪。被
    告販賣安非他命前後持有安非他命之低度行為，應為販賣之高度行為所吸收，不
    另論罪。被告先後販賣安非他命之多次行時，時間緊接，犯罪構成要件相同，顯
    係基於概括犯意反覆為之，為連續犯，應論以一罪，除法定本刑無期徒刑部分，
    依法不得加重外，就法定刑有期徒刑及罰金部分依法均加重其刑。爰審酌被告之
    素行、犯罪之動機、目的、手段、所得之利益、因而致生之危害及犯罪後之態度
    等一切情狀，量處如主文所示之刑，以資懲儆。至扣案之安非他命一包（毛重一
    公克、淨重０．六公克），應依毒品危害防制條例第十八條第一項前段之規定均
    沒收銷燬。而扣案之分裝袋一百九十二個、電子秤一個、桌曆帳冊一本均為被告
    所有供犯罪所用之物，均應依同條第十九條第一項之規定宣告沒收。而被告販賣
    安非他命所得一萬九千元，雖未扣案，依法仍應宣告沒收，如全部或一部不能沒
    收時，以其財產抵償之。另扣案之吸食器一組、吸管一支，顯係供被告施用安非
    他命所用之物，非供本罪所用之物，故無庸為沒收之宣告，附此敘明。
據上論斷，應依刑事訴訟法第二百九十九條第一項前段，毒品危害防制條例第四條第
二項、第十八條第一項前段、第十九條第一項，刑法第十一條前段、第五十六條，判
決如主文。
本案經檢察官呂理銘到庭執行職務。
中      華      民      國      八十九    年      十      月    十三    日
                                臺灣桃園地方法院刑事第一庭
                                    法  官  林  恆  吉
右正本證明與原本無異。
如不服本判決，應於判決送達後十日內向本院提出上訴狀( 應附繕本 )，上訴於
臺灣高等法院。
                                    書記官   楊坤忠
中        華        民        國   八十九   年   十   月    三十    日
附論罪科刑法條之依據
毒品危害防制條例第四條
製造、運輸、販賣第一級毒品者，處死刑或無期徒刑；處無期徒刑者，得併科新臺幣
一千萬元以下罰金。
製迼、運輸、販賣第二級毒品者，處無期徒刑或七年以上有期徒刑，得併科新台幣七
百萬元以下罰金。
製造、運輸、販賣第三級毒品者，處五年以上有期徒刑，得併科新臺幣五百萬元以上
罰金。
製迼、運輸、販賣專供製迼或施用毒品之器具者，處一年以上七年以下有期徒刑，得
併科新臺幣一百萬元以下罰金。
前四項之未遂犯罰之。


司法院資訊處製作；財團法人民間司法改革基金會備份。
